Inventaris van het archief van de President, Raden en Rekenmeesters der Domeinen, 1814-1826
Nationaal Archief, Den Haag
- Stukken betreffende verschillende onderwerpen, IV.
  - Portefeuille met het opschrift Dotatien bevatten de navolgende omslagen met stukken over de jaren., 1814 en 1815; 285
    - Nood. Gesubstitueerd van den heer Fouchet in de administratie der gedoteerde goederen aan den Baron Demeneval., 17
    - I.C. van Franckenberg en Proschlitz. gewezen administrateur der gedoteerde domeinen in het arrondissement Breda., 18
    - H. von Raden. Gewezen administrateur der gedoteerde goederen aan den Hertog van Bassano., 19
    - Ragay. Provisioneele ontvanger der domeingeadministreerd door den rentmr. van Raden van de gedoteerde goederen aan den hertog van Massa., 20
    - I. Renaud. Gewezen administrateur der gedoteerde goederen aan den hertog van Padua., 21
    - L.H. Rijsterborg. Administrateur der domeingoederen behoord hebbende tot de dotatie van den graaf de la Valette onder Oosterhout., 22
    - G.H. Stevens, Geadministreerd hebbende door substitutie van den heer von Raden, de gedoteerde goederen aanden hertog van Massa., 23
    - Van der Spelt. Administrateur der gedoteerde goederen aan den Baron de Menneval., 24
    - E. Temminck. Commissaris tot de zaken der domeinen., 25
    - I.D.N. van der Trappen. Administrateur der gedoteerd geweest zynde goederen aan Princes Pauline in het Westland., 26
    - I. Twent. Directeur belast met de Hoofddirectie der registratie, zegel en hypotheek rechten., 27
    - M.I.F. van Fots. Fungeerend administrateur der gedoteerd geweest zynde goederen aan den graaf de la Valette., 28
    - I.L. Verster. Administrateur der gedoteerd geweest zijnde goederen aan den hertog van Reggio., 29
    - E.C. de Weert, Administrateur der gedoteerd geweest zynde goederen aan den baron le Menneval, graaf Tacher de la Pagerie en den graaf de la Valette., 30
    - Fr.N. Zengerly. Administrateur der gedoteerd geweest zijnde goederen aan den graaf de Beauharnais., 31
  - Portefeuille met het opschrift Strandvonderijen. Verschillende omslagen bij elkander gebracht rakende strandvonderijen., 1814-1817; 286
    (voorm.6 Az., 34 Az.)
  - Portefeuille met het opschrift. Verpachtingen., 287-290
    - Stukken rakende onkosten van de verpachtingen, 1816, Stukken betreffende borgen van pachters, 1815; Drie dossiers rakende vermindering, uitstel van betaling van pacht en andere zaken betreffende gebrekkige pachters, 1814-1816; 287
      (voorm.81 Az.)
    - Stukken rakende gedurende het Fransche bestuur verkochte domeinen o.a. Alem, Bovenwaard, 1815-1823, 288
      (voorm.44 Az.)
    - Rekeningen en verantwoordingen met bijlagen van verschillende rentmeesters wegens verkoop van domaniale goederen onder het Fransche bestuur. over de jaren, 1812-1819, 289; 2 portefeuilles
      De rekeningen zyn in 1824 gesloten door de Alg. Rekenkamer
    - Portefeuille stukken betreffende het voormalig rentambt Twente, 1815-1817, 290
      (voorm.60 Az.)
  - Twee portefeuilles met het opschrift Diverse dossiers bevattende:, 291-292
    - I, 291
      - Stukken betreffende het overnemen van domeinen van het Departement van Oorlog vestingwerken, 1817, 1818
        (voorm.47 Az.)
      - Stukken rakende het opnemen der kapitaal rekeningen wegens verkochte domeinen, 1817-1820
      - Stukken betreffende het different met P.J. van Oorthuizen, wegens de delimitatie van door hem op 30 Devember 1810 verkregen heigronden onder Zeist en Driebergen 1814, 1815. Afgedaan bij Koninklijk Besluit van 28 Juni 1818 No.107
        (voorm.96 Az.)
    - II, 292
      - Stukken rakende het aanstellen van boschwachters en hunne instructien, 1817- Februari 1818, a.
      - Correspondentie (ingekomen en minuutuitgaande stukken) met den postmeester generaal betreffende vrijstellingen van briefposten, 1817-1819, b.
        de omslag is gemerkt 90 A.Z. Briefpost
      - Ingekomen- en minuutuitgaande stukken betreffende de jachtovertreding door P.R. Rosier onder Katwijk en de overgave van de goederen van de Commanderie van Ingen aan de Weduwe van Wijk geboren van Hesfelt door den rentmeester Mr. L. van de Kasteele Wzoon, 1814 en 1815, c.; 2 omslagen
      - Naar andere Departementen verzonden stukken als niet tot de attributie van het domein behoorende, 1816-1819, d.
        (voorm.: 18 Az.)
  - Twee portefeuilles Diverse stukken, van allerlei aard, renvoien van stukken door den Koning., 293-294
    (voorm.30 Az.)
    - I, 1817-1819, 293
    - II, 1820-1826, 294
  - Correspondentie betreffende Particuliere personen alphabetisch., 1814-1816; 295
  - Portefeuille met het opschrift Comptabiliteit., 296
    - stukken betreffende de inzending van maandstaten, 1814-1819, a
      (voorm.59 Az.)
    - Correspondentie rakende contentieuze zaken van het comptabel beheer, 1817, 1818, b
      (voorm.19 Az.)
    - rapporten van het "journal de traval" der verificateurs der domeinen in het arrondissement Maastricht, met de opmerkingen van den directeur, 1817, c; 1 portef
      (voorm.85 Az.)
  - Correspondentie met de rentmeesters betreffende de heffingsregisters., 1815-1819; 297; 1 portef
    (voorm. 25 Az.)
  - Correspondentie met de gecombineerde commissien uit de Hoofd-administratie en die van de raden en meesters van de rekeningen der domeinen ter examinatie van de heffingsregisters., 1816, 1817; 298; 1 portef
  - Stukken rakende de vereeving van ingezonden declaratien., 1817-1819; 299-300; 2 portefeuilles
    (voorm.67 Az.)
    - 1817 - Juni 1818, 299
    - Juli 1818 - December 1819, 300
  - Correspondentie met de rentmeesters over verduisterde en verloren domeinposten., 1816-1819; 301
    (voorm.31 Az.)
  - Stukken concerneerende de liquidatie gesloten tusschen de ambtenaren der registratie en de nieuw aangekomen rentmeesters der domeinen wegens de verantwoording van den dienst van 1815 en de restanten van vroegere jaren., 1815, 1816; 302
  - Antwoorden op circulaire No.1485 van, 11 Maart 1816; 303
    - opgaven der geretrocedeerde domeinen., 1e
    - Staten der reeds verschuldigde en door de alstoen competente ontvangers gedane betalingen., 2e
  - Stukken rakende de liquidatie van restanten der verschillende rentambten., 1814-1815; 304-305; 2 portefeuilles
    - A-M., 304
    - N-Z., 305
  - Staten van restantposten van de ontvangers der registratie overgenomen en ter invordering opgedragen aan de rentmeesters, ingevolge resolutie No.641 van, 15 Februari 1816; 306
    (voorm.8 Az.)
  - Portefeuilles met het opschrift Ambtenaren. Weduwenfonds., 307
    - Stukken van allerlei aard betreffende het personeel der ambtenaren van het domein, 1816-1819, a
      (voorm.10 Az.)
    - Stukken rakende het weduwenfonds, 1818, b
      (voorm.68 Az.)
  - Portefeuille met het opschrift Rentmeesters., 308
    - Stukken betreffende Instructien voor de rentmeesters van het domein, 1814, 1815, a
    - Stukken betreffende Instructien voor de rentmeesters van het domein, rakende beediging van rentmeesters, 1815, b
    - Circulaire van 11 April 1816, N.2314 rakende het op tijd innen van domein prestatien., c
    - Correspondentie over het opnemen der rekeningen, storting, restanten etc., 1814, 1815, d
    - Correspondentie over de bruto revenuen der rentambten in verband met de borgtochten, 1816, e
    - Stukken rakende de restitutie der borgtochten van de rentmeesters H. Uitwerf Sterling en F.J.A. Pit van Dordrecht., f
      (voorm.17 Az.)
    - Stukken rakende de klacht van den Hoofdadministrateur wegens in de rekeningen van C.P. de Vos (rentmeester der domeinen van Utrecht) en andere rentmeesters op grond van het besluit van 14 Januari 1814, gerooieerde posten, Juli - December 1817, g
      (voorm.74 Az.)
    - Een omslag stukken rakende inspecteurs van het domein, 1816, h
  - Stukken rakende de liquidatie van de rekeningen van, 309-310
    - Hironimus Penninck, gewezen rentmeester., 309
    - der gecombineerde rentambten, het kapittel van Oldenzaal, Stijft Weerselo en klooster van Almelo en wegens de 2e veiling der domeingoederen in Overijssel in 1812., 310; 2 portefeuilles I en II
  - Stukken rakende de liquidatie van de administratie van de gewezen rentmeesters., 311
    - Sanders van Well, rentmeester der domeinen, afkomstig van het kapittel van Sint Victor te Kanten, 1815, 1816, a
    - A. van Rhemen, rentmeester van de domeinen van Dieren, 1815, 1816, b
    - A.H. Michiels, administrateur der goederen door den Keizer aan den hertog van Padua gedoteerd, 1815, 1816, c
    - Mr. H.P.D.L. l'Heureux, rentmeester der bezittingen toebehoord hebbende aan de gesuppioneerde abdij van Echternach, 1816-1828, d
  - Stukken rakende de rangschikking der pretentien van de crediteuren in den gefailleerden boedel van H. Roeloffsen gewoond hebbende te Malburgen. Pretentien van het domein tegen hem als gewezen rentmeester 1815 en vero., 312
  - Stukken en correspondentie betreffende de liquidatie der rekeningen van voormalige rentmeesters en andere comptabele personen van het domein., 313-316
    In vier portefeuilles 1-IV
    - I, a. I.H. de Lange, gewezen raad van Prefecture van het Departement van de Monden van de Maas, belast geweest met de liquidatie der comptabiliteit van de gewezen rentmeesters in Noord-Holland, 1815-1817; b. A.C. Molière, Thesaurier generaal van de domeinen herkomstig van den Vorst van Nassau, 1815-1819; c. Nahuys van Burgst, Thesaurier-generaal der domein van het Marquizaat van Bergen op Zoom, 1816; d. Ameland - G.F. van Arbeek, 1814-1818; e. Bahr en Lathum - G. Avelink, 1814; f. Abdij van St Bernard te Antwerpen, P. Adan, 1814, 1815; g. Borculo en Lichtenvoorde, A. Walijen, 1814; h. rentmeester Generaal van Braband H.B. Martini, 1814; i. Bylandsche Waard, A.W. van Hugenpoth, 1814, 1815; k. dotatie van den hertog van Massa, G.H. Stevens, 1814, 1815; l. Dotatie van den hertog van Massa, M. van de Waarde, 1816; m. Dotatie van den Princes Pauline I.H.B. Lobbrecht, 1816; n. Dotatie van den hertog van Reggio I.L. Verster, 1816; o. Dotatie van den generaal Sevastiani - F.I.O. Boymans, 1816; p. Dotatie van den graaf de la Valette L.H. Rijsterburgh, 1815; q. Goederen van het Duitsche huis C.P. de Vos, 1815-1818; r. Abdij van Echternech, l'Heureux, 1825; 313
    - II, a. Landrentmeester van Gelderland, H.J. van Galen,1814-1816; b. Hulsterambacht, I.C. Neteron, 1814-1819 (onvervolgd gelaten de vorderingen ten zijnen laste wegens zijne ongunstige omstandigheden).; c. Kapittel van St. Jan te Utrecht, J. van Doelen, 1815; d. Kapittel van Sint Pieter te Utrecht, D. Oortmans, 1814-1816; e. Geestelijke goederen van Kempeland en Oosterwijk. D.B. Verspyk, 1815; f. Kolijnsplaat en Vere, A.J. Marinissen, 1815-1818; g. het Loo. F. van de Wall, 1814, 1815; h. Megen, H. Roerich, 1816; 314
    - III, a. Noord Beveland, A.J. Marinissen, 1814, 1815; b. Kapittelsgoederen in kloostergoederen te Oldenzaal.; c. Werselo en Almelo, H. Penninck Hzn., 1814; d. Gedoteerde goederen onder Oosterhout, Huyzers, 1816; e. Oranjewoud. - E. Semler, 1814, 1815; f. Oranjewoud. J.G. Semler, 1816; g. Prinsland F.R. Bennet van der Gryp, 1814, 1815; h. Kelnary van Putten, A. van Diermen, 1814, 1815; i. Ravestein, H. Roerich, 1814, 1815; k. Ravestein.- N.J. Kleijnefelt, 1817; l. Schouwen en Duiveland.- M. de Brauw, 1814, 1815; m. Vaart en veenen te Smilde, L. Hoving, 1816; n. Soestdijk L.J. Simond.; o. Steenbergen, Roosendaal en Nispen, E.C. de Weerdt, 1814-1821; p. Teutonische orde te Gemert. P.A. van Meeuwen, 1815-1816; q. Tholen. I.C. van Stapele.; 315
    - IV, a. Abdij van Tongerlo A.J. van Alphen, 1814, 1815; b. Landrentmeester van Twente - C.A.L. van der Wyck, 1823; c. Domeinen van Utrecht - A.J. van Mansveldt, 1816, 1817; d. Vianden, Daarburg, Sint Vith en Rutgenbach - F.M. Zengerley, 1814, 1815; e. Vianen - A.W. van Ryssel, 1816; f. Landrentmeester van Vollenhoven en Sint Janskamp Teding van Berkhout, 1815-1818; g. Ontvanger generaal van Vriesland - K. Feitzma, 1814; h. Commissaris voor de in bezitneming der domeinen van Vriesland. - H.M. Speelman Wolma, 1817; i. Xanten. - B.J. Bromson, 1816; k. Partonic en Vicariegoederen van Zalland en Ysselmuiden, R. Meulenhoff, 1814, 1815; l. Stift van Zennerwijnen, G. van Everdingen, 1814; m. Zevenbergen.- B. de Bosson, 1815, 1816; n. Geestelijke goederen van Zuid Beveland en Wolfaartsdijk G. Udemans, 1816; o. Zuid Holland H. Uitwerf Sterling, 1816; p. Kwartier van Zutphen, H. Ketjen, 1814-1816; q. Adm. van gedot. goederen v. Tets, 1816; r. Staten van saldo's v. rekening, 1814; s. Rekening- rapport, 1816; 316
  - Registers van opgenomen rekeningen van rentmeesters., 1814-1818; 317; 3 banden
  - Register der ingekomen missives van den hoofdadministrateur rentmeesters der domeinen en van ontvangers der registratie voor het meerendeel geleidende of betreffende hun liquidatie restant staten. Met klapper., 1815, 1817; 318; 1 band
  - Portefeuille met het opschrift 'Tractementen van ambtenaren'., Stukken betreffende de betaling van tractementen van de ambtenaren bij het collegie van Raden en Rekenmeesters der domeinen.; Stukken rakende de ontbinding van het collegie, berichten van ontvangen mandaten,; 1816-1826; 319
    (voorm.22 Az.)
  - Betaalsrollen en eenige andere stukken van de gewone en suppletoire tractementen van ambtenaren., 1816 en 1817; 320-321; 2 portefeuilles
    - Niet gespecificeerd., 320
    - Niet gespecificeerd., 321
  - Algemeene stukken betreffende borgtochten., 1815-1818; 322
    - Generalia., a.
    - Algemeene borgtochten., b.
    - Inspecteurs, surveillance op de borgtochten., c.
    - Commissarissen der domeinen van de vijf kapittelen., d.
    - Commissaris tot de zaken der domeinen A. van den Bosch, e.
    - Commissaris E. Temminck., f.
    - Corresp., 1816, g.
  - Drie portefeuilles bevattende borgtochten van Rentmeesters., 1815-1817; 323-325
    Alphabetisch
    - I. A-H., 323
    - II. K-N., 324
    - III. O-Z., 325
  - Register der nog bestaande en ingevolge resolutien van den Raad, de Algemeene Rekenkamer of door 't Amortisatie Syndicaat opgeheven borgtochten van gewezen rentmeesters der domeinen. Met index., 1814-1818; 326; 1 band
    (genummerd No.9)
    Hierbij een ingekomen brief van den benoemden Rentmeester van Heussen en Zevenaar
  - Register van aanstellingen van domeinambtenaren en beambten. Met index., 1815-1818; 327-328; 2 banden
    Op de banden gemerkt No.9 en 10
    - 1815, 327
    - 1816-1818, 328
  - 1 portefeuille "Diverse stukken", Litt. A-Z., 1814-1816; 329-331
    - Niet gespecificeerd., 329
    - Niet gespecificeerd., 330
    - Niet gespecificeerd., 331
  - Correspondentie over diverse onderwerpen in Belgie (Zuidelijke Nederlanden)., 1816; 332; 1 portef
    - 1815, div., a
    - Eemon., b
    - Molen te Eeber., c
    - Amortisatie Legioen van Eer., d
    - Borré., e
    - Gellis Boone., f
    - Graaf Boot de Velthen., g
    - Dauzart., h
    - Declaratie van den heer Choise te Doornik., i
    - Mijnen., k
    - Verbonden domeinen in België., l
    - Burgerlijke hospitalen., m
    - Belgische schuld., n
  - Correspondentie betreffende Comptabiliteit met Directeurs der registratie en domeinen in Belgie., 1816 Januari - 1819 Juli; 333; 1 portefeuille
  - Correspondentie (ingekomen minuten en uitgaande circulaires) met de directeuren der domeinen in Belgie en Luxemburg., 1814-1821; 334
  - Correspondentie met ambtenaren in Belgie (Namen, Gent, Antwerpen)., 1816-1819; 335; 1 portefeuille
    De dossiers zijn gemerkt 1 AZ, 3 AZ, 5 AZ en 9AZ
  - Correspondentie (ingekomen en minuut-uitgaande stukken) met de directeuren der domeinen in Belgie en Luxemburg betreffende hunne opmerkingen op de werkzaamheden en ontvangsten en uitgaven van inspecteurs, verificateurs en andere ambtenaren., 1817; 336; twee portefeuilles
  - Ingekomen missives en directeuren der domeinen in verschillende departementen in Belgie, begeleidende staten van werkzaamheden van domeinambtenaren, journalen van ontvangsten en uitgaven enz., 1817-1819; 337-338; 2 portefeuilles
    - Bestanddeel 1, 337
    - Bestanddeel 2, 338
  - Ingekomen en minuut uitgaande stukken betreffende "vacatien" en "droits d'usage" in bosschen van gemeenten en liefdadige instellingen in Belgie., 1815-1819; 339; 1 portefeuille
  - Correspondentie met directeuren der domeinen in Belgie over contentieuse zaken betreffende rechten op de scheepvaart op de groote rivieren in de zuidelijke provincien., 1817-1820; 340-342; 3 portefeuilles
    - Bestanddeel 1, 340
    - Bestanddeel 2, 341
    - Bestanddeel 3, 342
  - Ingekomen en minuut uitgaande stukken betreffende de aan de ambtenaren van het domein bij besluiten van 9 September 1818 (No.72) en later door den Koning toegekende 10% van de ingevorderde achterstallige pachtpenningen van ten voordeele van het domein ontdekte goederen en renten enz., 1818-1821; 343; 1 portefeuille
    Betreft de executie van het Kon. besluit ten behoeve van ambtenaren in de Belgische Departementen
  - Correspondentie met den directeur der registratie en domeinen te Luik over door Shibergien en Co te Brussel gekochte renten in het departement der Ourthe., 1816; 344; 1 portefeuille
  - Ingekomen stukken van den Hoofdadministrateur der domeinen over het verzoek van P.F. Mottart te Luik, houdende reclames over het recht van eigendom., 1816, Februari 6; 345; 1 portef
  - Correspondentie (ingekomen en minuut-uitgaande stukken) met den inspecteur en directeur der registratie en domeinen te Antwerpen over contentieuse zaken comptabiliteit en schorren., 1816; 346
  - Correspondentie met den directeur der registratie en domeinen te Maastricht (Limburg) over contentieuse zaken (delits forestieres)., 1816; 347; 1 portefeuille
  - Correspondentie (ingekomen en minuut-uitgaande stukken) met den directeur van de registratie en domeinen en andere ambtenaren in Luxemburg betreffende vervolgingen wegens het niet betalen van aan het domein verschuldigde renten., 1816; 348; 1 portefeuille
  - Correspondentie (ingekomen en minuut-uitgaande stukken) betreffende vorderingen door het domeinbestuur ingesteld tegen debiteuren van renten., 1816-1820; 349; 1 portefeuille
    De correspondentie over iederen debiteur in een afzonderlijke omslag
    De omslagen zijn gemerkt met de namen der debiteuren en 24 Lx - 102 Lx
  - Correspondentie met den directeur der registratie en domeinen in Luxemburg betreffende vervolgingen wegens begane delicten., 1816; 350; 1 portefeuille
  - Correspondentie (ingekomen en minuut-uitgaande stukken) met den directeur van de registratie en domeinen in Luxemburg over "décomptes des acquisitions des domaines nationary formés tous l'ancienne administration"., 1817 en 1818; 351; 1 portefeuille
  - Correspondentie (ingekomen en minuut-uitgaande stukken) met den directeur van de registratie en domeinen in Luxemburg., 1816-1819; 352; 1 portef
    De stukken zijn geborgen in omslagen, gemerkt Lx, 2, 6, 9, 12, 15, 16, 17, 18, 22
  - Correspondentie (ingekomen en minuut-uitgaande stukken) met den directeur van de registratie en domeinen in Luxemburg betreffende (Gemeente-[...])., 1817-1819; 353; 1 portef
    De omslag is gemerkt Lx
  - Beschikkingen van den President der Raden en Rekenmeesters der domeinen, op verzoeken tot bevesting van Kastfabrieken in Luxembourg in goederen en renten. Met bijlagen., 1817-1819; 354; 1 portef
    Uitvoering van het Koninklijk besluit van 19 Augustus 1817 (Stbl. No.29)
  - Ingekomen en minuut-uitgaande stukken betreffende de successie en sequestratie der goederen van wijlen Francois Willebrord Gerden gewezen griffier bij den Souvereinen Raad van Luxemburg., 1816-1820; 355; 1 band
    Hierbij enkele auteriere stukken en afschriften van extracten uit geboorte, huwelijks en sterfteregisters
- Indices enz., V.
  - Algemene Index., 1814-1821; 356-363
    - 1 Mei 1814 - Ulto Febr. 1815, 356
    - 1 Maart '15 - Ulto Juni 1815, 357
    - 1 Juli - Ulto December 1815, 358
    - 1 Januari - Ulto Dec. 1816, 359
    - 1817, A-K., 360
    - 1817, L-Z., 361
    - 1818-1821, A-K., 362
    - 1818-1821, A.K., 363
  - Index Comptabiliteit., 1814-1817; 364-368
    - 18 Juli 1814 - Februari 1815, 364
    - Maart - December 1815, 365
    - 1816, 366
    - 1817, A-L., 367
    - 1817, M-Z., 368
  - Comptabiliteit Rentmeester., 1818-1821; 369-370
    - 1818-1821, A-M., 369
    - 1818-1821, N-Z., 370
  - Index R.K. gemeenten in de Zuidelijke provincien., 1818-1821; 371
  - Index op de weldadige gestichten in de Zuidelijke provincien., 1818-1821; 372
  - Agendas comptabiliteit., 1814 - Sept; 373
  - Agenda oude Zaken., 1815 Maart; 374
  - Agenda nieuwe Zaken., 1815 Maart; 375
  - Agenda 4e kwartaal., 1815; 376
  - Agenda., 1816; 377
  - Agenda., 1817; 378
  - Beredeneerde index van Jhr. Fannius Scholten., 1819-1822; 379
  - Agenda., 1822; 380
  - Agenda., 1823; 381
  - Agenda., 1824; 382
  - Agenda., 1825; 383
  - Agenda., 1826; 384
  - Stukken betreffende de domeingronden op het eiland Tien Gemeten., 1670-1680, 1804-1818; 385; 1 pak
    Archivalia van de Rekenkamer der Domeinen van Holland (1670-1680), uit het Hollands domeinarchief (1805-1813), uit Financiën, Domeinen, Rekenkamer der Domeinen (1814-1818); Het is niet duidelijk bij welk dossier deze retroacta, genummerd 1-118, horen.